【裁判字號】    96,交聲,835
【裁判日期】    970226
【裁判案由】    違反道路交通管理處罰條例聲明異議
【裁判全文】
臺灣桃園地方法院交通事件裁定        96年度交聲字第835 號
原處分機關  交通部公路總局新竹區監理所
異  議  人
即受處分人  甲○○
上列受處分人因違反道路交通管理處罰條例案件，對於交通部公
路總局新竹區監理所中壢監理站中華民國96年11月20日所為之處
分（原處分案號：壢監裁字第裁53－DB0000000 號），聲明異議
，本院裁定如下：
    主  文
異議駁回。
    理  由
一、原處分意旨略以：異議人即受處分人甲○○於民國96年10月
    9 日晚間8 時27分許，騎乘車牌號碼JE6 —105 號重型機車
    沿桃園縣平鎮市○○路○ 段行駛，行經與振興西路之有燈光
    號誌管制之交岔口時，闖紅燈左轉進入振興西路，為桃園縣
    政府警察局交通隊平鎮分隊員警逕行舉發，並以異議人違反
    道路交通管理處罰條例第53第1 項之規定為由，開立桃警局
    交字第DB0000000 號舉發違反道路交通管理事件通知單，嗣
    並將本件舉發通知單送達於異議人。異議人於舉發通知單上
    所載應到案日期前向交通部公路總局新竹區監理所中壢監理
    站（下稱原處分機關）提出申訴，經原處分機關函請舉發機
    關調查結果，認異議人確有前述違規行為，乃依道路交通管
    理處罰條例第53條第1 項、第63條第1 項第3 款，違反道路
    交通管理事件統一裁罰基準及處理細則第43條、第44條、第
    67條之規定，於96年11月20日以壢監裁字第裁53—DB000000
    0 號裁決書，裁處異議人罰鍰新臺幣（下同）1,800 元，並
    記違規點數3 點。
二、異議意旨略以：其於上開所述時間，騎乘上揭重型機車左轉
    進入振興西路時，延平路2 段上之燈號仍係綠燈，應係其行
    車速度緩慢，故員警將其攔下時，振興西路上之燈號已轉換
    為綠燈，員警始誤以為其闖紅燈而予以舉發，為此聲明異議
    云云。
三、按駕駛人駕駛汽車，應遵守道路交通標誌、標線、號誌之指
    示，行駛至交岔路口，其行進、轉彎，應遵守燈光號誌，而
    車輛面對行車管制號誌圓形紅燈表示禁止通行，不得超越停
    止線或進入路口，道路交通安全規則第90條、第102 條第 1
    項第1 款、道路交通標誌標線號誌設置規則第206 條第5 款
    分別定有明文。次按汽車駕駛人，行經有燈光號誌管制之交
    岔路口闖紅燈者，處新臺幣1,800 元以上5,400 元以下罰鍰
    。汽車駕駛人有第53條違規行為者除依原條款處罰鍰外，並
    予記違規點數3 點，道路交通管理處罰條例第53條第1 項、
    第63條第1 項第3 款亦分別定有明文。
四、經查：上揭違規事實，業據證人即舉發本件違規之警員乙○
    ○於本院審理時具結證稱：當天伊位於振興西路上取締交通
    違規，看到振興西路上之號誌已轉為綠燈約10秒後，異議人
    始騎乘上開機車由延平路2 段左轉進入振興西路，而舉發當
    時車流量不大，故伊可明確判斷異議人闖紅燈等語綦詳（見
    本院卷97年1 月22日訊問筆錄）。而證人乙○○為取締交通
    違規之公務員，其為達維護交通秩序、安全之行政目的而依
    法執行公權力，與異議人素不相識，衡情當已無甘冒須負擔
    刑事責任之風險，故意誣指異議人違規之必要，且按考量交
    通違規行為又多屬迅速、稍縱即逝及不可回復等特性，舉發
    機關或原處分機關若能提出更多之法定證據方法，例如人證
    、書證、物證等證據資料以供司法審查之交通法庭加以判斷
    該交通違規行為之存否，自屬允當，惟若因前揭交通違規行
    為特性而無法提供更多相關之書證、物證時，則舉發員警於
    司法審查之訴訟程序上立於證人之地位而證述其當時親身目
    擊及見聞之交通違規行為經過，亦屬於法定證據方法之一之
    人證證述，於法亦不有違，至於舉發員警立於證人之地位所
    為之證述是否可採，此乃交通法庭依經驗及論理法則判斷其
    證明力為何而得否採擇之心證層次，斷不可以舉發員警作為
    證人之所述，因不可能反於其先前所為舉發而認均不可採，
    而全盤否定其立於證人地位所為之陳述。故於本件中，舉發
    員警乙○○於本院審理中既已居於證人之地位具結陳述其所
    親身目擊及見聞本件異議人騎乘上開重型機車行經有燈光號
    誌管制之交岔路口闖紅燈之違規事實，本院認自足以擔保其
    證詞之憑信性，故認證人乙○○之前揭證述，確屬可採。準
    此，異議人辯稱其並未闖紅燈云云，即不可採。
五、綜上所述，異議人確有上開違規行為，又原處分機關依道路
    交通管理處罰條例第53條第1 項、違反道路交通管理事件統
    一裁罰基準及處理細則及違反道路交通管理事件統一裁罰基
    準表所載之裁罰標準之相關規定，裁處異議人1,800 元之罰
    鍰，並依第63條記違規點數3 點，亦核無違誤，是本件異議
    自為無理由，應予駁回。
據上論斷，應依道路交通管理處罰條例第87條第2 項、道路交通
案件處理辦法第19條，裁定如主文。
中    華    民    國    97    年     2    月    26    日
                          交通法庭    法  官  蘇昌澤
以上正本證明與原本無異。
如不服本裁定，應於裁定送達後5 日內向本院提出抗告狀。
                                      書記官  田宜芳
中    華    民    國    97    年    2     月    26    日


司法院資訊處製作；財團法人民間司法改革基金會備份。
